【裁判字號】    97,破抗,43
【裁判日期】    970430
【裁判案由】    宣告破產
【裁判全文】
臺灣高等法院民事裁定                  97年度破抗字第43號
抗  告  人  合祥證券投資顧問股份有限公司
法定代理人  黃  忠
上列抗告人宣告破產事件，抗告人對於中華民國97年3月27日臺
灣板橋地方法院97年度破字第41號裁定提起抗告，本院裁定如下
：
    主  文
抗告駁回
抗告程序費用新臺幣1,000元由抗告人負擔。
    理  由
一查破產制度之目的，在求多數債權人之公平受償，故破產之聲
  請，應以多數債權人之存在為前提，如債權人僅有一人，既與
  第三人無涉，即無聲請破產之必要，最高法院著有65年度台抗
  字第325號判例可參。
二本件抗告人主張：其公司經營不善，現在清算中，計積欠債務
  及稅負、罰鍰新臺幣（以下同）53,965,585元，資產僅
  2,600,000元，顯不足抵償所負債務等情，檢附財產狀況說明
  書、債權人清冊等文件，聲請准其宣告破產。原法院以：稅捐
  及其滯納金、利息、滯報金、怠報金之徵收，優先於普通債權
  ，稅捐稽徵法第6條第1項、第49條定有明文；此等有優先權之
  債權，於破產程序中先於他普通債權而受清償，破產法第112
  條亦有明文。抗告人提出之債權人清冊列載之破產債權包括有
  抗告人滯欠財政部臺灣省北區國稅局中和稽徵所營利事業所得
  稅及營業稅本稅43,309,402元，依前揭說明，該等稅捐債權應
  較債權人清冊中列載之其他普通債權優先受償，而抗告人所餘
  資產依其財產狀況說明書記載僅2,600,000元，顯不足清償前
  述應優先受償之稅捐債權，而同一優先順位又別無他債權人，
  應認無多數債權人存在，而無聲請破產之必要。蓋於此情形下
  ，若准宣告破產，徒然支出應優先支付之破產財團管理、分配
  費用及破產管理人之報酬等財團費用，致破產財團財產減少，
  稅捐稽徵機關減少受償，其他債權人仍無受分配可能等語，為
  其論據，駁回抗告人破產之聲請，於法尚無不合。抗告意旨略
  以：不准宣告破產，其債權債務無法了結，清算程序無法終結
  等語，指摘原裁定不當，聲明廢棄，不能認為有理由。
三據上論結，本件抗告為無理由。依破產法第4條，民事訴訟法
  第495條之1第1項、第449條第1項、第95條、第78條，裁定如
  主文。
中    華    民    國    97    年    4     月    30    日
                    民事第九庭
                        審判長法  官  黃熙嫣
                              法  官  呂太郎
                              法  官  林玲玉
正本係照原本作成。
本裁定除以適用法規顯有錯誤為理由，並經本院許可外，不得再
抗告。如提起再抗告，應於收受後10日內委任律師為代理人向本
院提出再抗告狀。並繳納再抗告費新台幣１千元。
中    華    民    國    97    年    5     月    2     日
                              書記官  姚麗華


司法院資訊處製作；財團法人民間司法改革基金會備份。
